【裁判字號】    95,訴,183
【裁判日期】    950612
【裁判案由】    違反毒品危害防制條例
【裁判全文】
臺灣新竹地方法院宣示判決筆錄           95年度訴字第183號
公  訴  人  臺灣新竹地方法院檢察署檢察官
被      告  乙○○
指定辯護人  本院公設辯護人甲○○
上列被告因違反毒品危害防制條例案件，檢察官提起公訴（95年
度毒偵字第59號、第 263號）及移送併案審理（95年度毒偵字第
146 號）後，聲請改依協商程序而為判決，本院於中華民國95年
6月12日下午4時，在本院刑事第八法庭宣示判決，出席職員如下
：
法官起立朗讀判決主文、犯罪事實要旨、處罰條文，及告以上訴
限制、期間並提出上訴狀之法院，且諭知記載其內容：
一、主  文：
    乙○○連續施用第一級毒品，累犯，處有期徒刑壹年壹月，
    扣案之海洛因小包（其中貳小包淨重各零點壹公克，另壹
    小包淨重零點伍伍公克）沒收銷燬之，注射針筒支沒收之
    ；又連續施用第二級毒品，累犯，處有期徒刑捌月；應執行
    有期徒刑壹年捌月，扣案海洛因小包（其中貳小包淨重各
    零點壹公克，另壹小包淨重零點伍伍公克）沒收銷燬之，注
    射針筒支沒收之。
二、犯罪事實要旨：
(一)、乙○○前曾因施用毒品案件，經本院裁定送觀察、勒戒後，
    認無繼續施用毒品之傾向，經臺灣新竹地方法院檢察署檢察
    官於民國88年9月10日，以88年度偵緝字第368號為不起訴處
    分確定，又因施用毒品案件，再經本院以90年度毒聲字第16
    53號裁定送觀察、勒戒後，亦認無繼續施用毒品之傾向，復
    經臺灣新竹地方法院檢察署檢察官於91年6月3日以91年度毒
    偵緝字第75號、91年度毒偵字第418號為不起訴處分確定。
(二)、乙○○又於92年間復因施用毒品案件，經本院於92年 9月19
    日以92年度訴字第 302號刑事判決判處施用第一級毒品部分
    有期徒刑1年、施用第二級毒品部分有期徒刑7月，定應執行
    刑為有期徒刑1年6月確定，並於94年4月4日縮短刑期假釋出
    監，且於同年6月8日假釋期滿未經撤銷，所餘刑期以已執行
    論。
(三)、乙○○仍不知悔改，猶於上開觀察勒戒執行完畢釋放後 5年
    內，復基於施用第一級毒品之概括犯意，自94年 7月間不詳
    時點起至95年 1月19日20時許，在其位於新竹市○○區○○
    里○○路 ○段811巷31號住處、新竹市○○路○段667巷18之2
    號楊秋煌租屋處，以將第一級毒品海洛因加水置入注射針筒
    注射靜脈之方式施用第一級毒品海洛因多次；又另行基於施
    用第二級毒品之概括犯意，自94年7月間不詳時點起至95年1
    月19日20時許，在其位於新竹市○○區○○里○○路○段811
    巷31號住處、新竹市○○路○段667巷18之2號3樓楊秋煌租屋
    處，以將安非他命置於玻璃球內加熱產生煙霧再予吸用之方
    式，施用第二級毒品安非他命多次。嗣為警分別於： 1、95
    年1月2日17時35分許在新竹市○○路○段667巷口查獲。2 、
    95年1月13日17時30分許，在新竹市○○路○段667巷18之2號
    楊秋煌租屋處查獲，扣得海洛因2包（淨重均各為0.1公克，
    包裝重均各為0.17公克）。3、95年1月20日凌晨0時5分許，
    在新竹市○○路○段811巷31號前為警查獲，扣得海洛因 1包
    （淨重0.55公克，空包裝袋重0.1 8公克）、注射針筒3支。
三、扣案之海洛因3包（其中2包淨重各為0.1公克，另1包淨重0.
    55公克），為第一級毒品，應依毒品危害防制條例第18條第
    1項前段之規定宣告沒收銷燬之。又扣案之注射針筒3支，為
    被告所有，且均係供其為前述施用第一級毒品海洛因犯行所
    用之物等情，業據被告供述在卷，爰應依刑法第38條第 1項
    第2款之規定宣告沒收之。至扣案之海洛因6包（合計淨重1.
    07公克，空包裝袋重1.67公克，純度百分之8.09，純質淨重
    0.09公克）及棉花棒盒 1個，均係案外人潘國震所有交由被
    告保管之物，業據被告於本院準備程序及案外人潘國震於偵
    查中供述綦詳，爰均不於本案為沒收銷燬之諭知，惟被告此
    部分是否另涉犯毒品危害防制條例第11條 第1項持有第一級
    毒品罪嫌，則應由檢察官另行偵處，併此敘明。
四、處罰條文：
    毒品危害防制條例第10條第1項、第2項。
五、協商判決除有刑事訴訟法第454條之4第1項第1款於本訊問程
    序終結前，被告撤銷協商合意或檢察官撤回協商聲請者；第
    2款被告協商之意思非出於自由意志者；第4款被告所犯之罪
    非第455條之2第1項所定得以協商判決者；第6款被告有其他
    較重之裁判上一罪之犯罪事實者；第 7款法院認應諭知免刑
    或免訴、不受理者情形之一，及違反同條第 2項「法院應於
    協商合意範圍內為判決；法院為協商判決所科之刑，以宣告
    緩刑或二年以下有期徒刑、拘役或罰金為限」之規定者外，
    檢察官與被告均不得上訴。
六、如有前項得上訴之情形，得自收受宣示判決筆錄送達之日起
    10日內，向本院提出上訴書狀，上訴於第二審法院。
中    華    民    國    95    年    6     月    12    日
                  刑事第三庭    書  記  官  謝國聖
                                審判長法官  楊數盈
以上正本證明與原本無異。
                                書  記  官  謝國聖
中    華    民    國    95    年    6     月    12    日
附錄本案論罪科刑法條：
毒品危害防制條例第10條第2 項：
施用第一級毒品者，處6月以上5年以下有期徒刑。
施用第二級毒品者，處3年以下有期徒刑。


司法院資訊處製作；財團法人民間司法改革基金會備份。
